臺灣新北地方法院刑事判決
109年度侵訴字第160號
公  訴  人  臺灣新北地方檢察署檢察官
被      告  潘柏源



選任辯護人  吳冠逸律師(法扶律師)
被      告  許瀚文


選任辯護人  謝憲愷律師
上列被告因妨害性自主案件，經檢察官提起公訴（109年度偵字
第21230號），本院判決如下：
    主  文
潘柏源犯強制性交罪，處有期徒刑參年肆月。
許瀚文犯強制性交罪，處有期徒刑貳年。緩刑伍年，緩刑期間付
保護管束，並應向檢察官指定之政府機關、政府機構、行政法人
、社區或其他符合公益目的之機構或團體，提供貳佰肆拾小時之
義務勞務，並接受法治教育課程陸小時。
    事  實
一、丁○○與代號AD000-A109204號成年女子（真實姓名年籍詳
    卷，下稱甲 ）為朋友關係。丁○○、丙○○與甲 於民國10
    9年5月6日凌晨2時許，共同至位在新北市○○區○○路0段0
    00號江月行館201號房（下稱201號房），詎丁○○竟基於強
    制性交之犯意，將甲 自201號房客廳位置拖進該房房間內，
    違反甲 意願，親吻甲 脖子及胸部，並將其陰莖插入甲 陰
    道及口腔內，以此方式對甲 強制性交1次得逞，隨即離開該
    房間。嗣丙○○於丁○○離開201號房房間、甲 尚在該房間內時
    ，進入該房間，基於強制性交之犯意，違反甲 意願，抱住
    甲 ，並告知甲 「你再掙扎的話，我要強暴你」等語，親吻
    甲 嘴巴及胸部，並將其陰莖插入甲 陰道內，以此方式對甲
     為強制性交行為1次得逞。
二、案經甲 訴由新北市政府警察局三重分局報告臺灣新北地方
    檢察署檢察官偵查起訴。
    理  由
一、按性侵害犯罪防治法所稱性侵害犯罪，係指觸犯刑法第221
    條至第227條、第228條、第229條、第332條第2項第2款、第
    334條第2項第2款、第348條第2項第1款及其特別法之罪；行
    政機關、司法機關及軍法機關所製作必須公示之文書，不得
    揭露被害人之姓名、出生年月日、住居所及其他足資識別被
    害人身分之資訊，性侵害犯罪防治法第2條第1項、第12條第
    2 項分別定有明文。準此，本判決關於告訴人甲 之姓名、
    年籍、住居所等足資識別被害人身分之資訊，依上開規定均
    予以隱匿而不揭露。
二、證據能力
  ㈠按被告以外之人於偵查中向檢察官所為之陳述，除顯有不可
    信之情況者外，得為證據，刑事訴訟法第159條之1第2項定
    有明文；此所稱「顯有不可信之情況」，係指關於檢察官取
    供程序明顯違背程序規定、超乎正常期待而無可信任者而言
    ，是判斷偵查中供述證據是否具有證據適格，應以該供述作
    成之客觀條件及環境，例如陳述人於陳述時之心理狀態是否
    健全、有無違法取供情事，是否出於陳述者之真意所為之供
    述等，作為判斷之依據，亦即自偵查筆錄製作之原因、過程
    及其功能等加以觀察其信用性，據以判斷該傳聞證據是否有
    顯不可信之情況。查證人即告訴人甲 於偵訊時以證人身分
    向檢察官所為之證述，均經依法具結（見偵卷第78、108、1
    54頁），而其向檢察官所為之陳述，自筆錄內容觀之，並無
    不正取供之情事，即就卷證形式上觀察，尚無一望即知之顯
    不可信之情形，依刑事訴訟法第159條之1第2項之規定，證
    人甲 於偵訊中之證述，有證據能力。被告丙○○及其辯護人
    於準備程序以甲 所述不實為由主張甲 於偵訊時之證述有顯
    不可信之情云云，然證詞是否可信核屬證詞證明力之問題，
    非刑事訴訟法第15條之1第2項所謂「顯有不可信之情況」（
    且被告丙○○嗣於本院審理時坦認犯行），故被告丙○○及其辯
    護人主張甲 於偵訊時之證述無證據能力云云，並無可採。
  ㈡按被告以外之人於審判外之言詞或書面陳述，除法律有規定
    者外，不得作為證據；又被告以外之人於審判外之陳述，雖
    不符同法第159條之1至第159條之4之規定，而經當事人於審
    判程序同意作為證據，法院審酌該言詞陳述或書面陳述作成
    時之情況，認為適當者，亦得為證據；而當事人、代理人或
    辯護人於法院調查證據時，知有第159條第1項不得為證據之
    情形，而未於言詞辯論終結前聲明異議者，視為有前項之同
    意，刑事訴訟法第159條第1項、第159條之5分別定有明文。
    查本件檢察官、被告丁○○、丙○○及其辯護人就本判決所引用
    被告以外之人於審判外之言詞或書面陳述之證據能力（除被
    告丙○○爭執證人甲 於偵訊時之證述），於準備程序、審判
    期日中均不爭執其證據能力，且迄至言詞辯論終結前亦未聲
    明異議，本院審酌該等具有傳聞證據性質之證據製作時之情
    況，尚無違法不當及證明力明顯過低之瑕疵，應無不宜作為
    證據之情事，認以之作為本案之證據，應屬適當，依刑事訴
    訟法第159條之5之規定，認該等證據資料均有證據能力。
  ㈢本判決所引用之非供述證據部分，與本案待證事實均有關連
    性，亦無證據證明係實施刑事訴訟程序之公務員以不法方式
    所取得，依刑事訴訟法第158條之4之反面解釋，當有證據能
    力，復於本院審理時，提示並告以要旨，使當事人及辯護人
    充分表示意見，自得為證據使用。
三、上開犯罪事實，業據被告丁○○、丙○○於本院審理時坦承
    不諱（見本院卷第249頁），核與證人即甲 於偵訊時之證述
    相符（見偵卷第71-76、104-105、151-153頁），並有證人
    吳○馠於偵訊中之證述明確（見偵卷第105-106頁），復有新
    北市立聯合醫院受理疑似性侵害事件驗傷診斷證明書、臺灣
    新北地方檢察署檢察官勘驗筆錄、監視錄影畫面擷圖、通訊
    軟體LINE對話紀錄翻拍照片、社群軟體臉書對話紀錄翻拍照
    片、錄音檔暨其譯文（見偵卷第25、48-51、110-115、155-
    172頁、不公開偵卷第11-13、17-19、21-22頁）。堪認被告
    丁○○、丙○○前開任意性自白均與事實相符，可堪採信。從而
    ，本案事證明確，被告丁○○、丙○○上開犯行，均可堪認定，
    應依法論科。
四、論罪科刑
　㈠核被告丁○○、丙○○所為，均係犯刑法第221條第1項強制性交
    罪。被告丁○○、丙○○分別對甲 為強制性交前，分別所為親
    吻及胸部之猥褻行為，均係強制性交前之階段行為，為強制
    性交行為所吸收，均不另論罪。
　㈡按刑事審判旨在實現刑罰權之分配的正義，故法院對有罪被
    告之科刑，應符合罪刑相當之原則，使輕重得宜，罰當其罪
    ，以契合社會之法律感情，故刑法第57條明定科刑時應審酌
    一切情狀，尤應注意該條所列10款事項以為科刑輕重之標準
    ，並於同法第59條賦予法院以裁量權，如認犯罪之情狀可憫
    恕，認科以最低度刑仍嫌過重者，得酌量減輕其刑，俾使法
    院就個案之量刑，能斟酌至當。是該條所謂犯罪之情狀，乃
    泛指與犯罪相關之各種情狀，自亦包含同法第57條所定10款
    量刑斟酌之事項，亦即該2法條所稱之情狀，並非有截然不
    同之領域。又94年2月2日修正公布，95年7月1日施行之刑法
    第59條修正立法理由稱：「本條所謂『犯罪之情狀可憫恕』，
    自係指裁判者審酌第57條各款所列事項以及其他一切與犯罪
    有關之情狀之結果」等語，亦同此旨趣。從而，審判法院此
    項自由裁量職權之行使，倘無明顯濫權或失當，應予尊重（
    最高法院105年度台上字第853號判決意旨參照）。查被告丙
    ○○以前開方式對甲 為強制性交犯行，造成甲 身心受創，所
    為固屬非是，然考量被告丙○○並無為法院判處刑罰之前案紀
    錄，有臺灣高等法院被告前案紀錄表在卷可查，且其案發時
    為22歲，年紀尚輕，智慮淺薄，而其於本案審理時坦承犯行
    、向甲 道歉，且於審理前自行與甲 達成和解，並履行和解
    條件完畢（見本院卷第249、255-258、267-268頁），堪認
    被告丙○○其所為本案犯行已有相當悔悟，併參酌甲 於本院
    審理時表示之意見（見本院卷第256-257頁），及被告丙○○
    違犯本案之犯罪情節、家庭生活經濟狀況（見本院卷第255
    頁）等一切情狀，相較刑法第221條第1項強制性交罪之法定
    本刑為「3年以上10年以下有期徒刑」，認就被告丙○○就本
    案倘科以最低法定刑，實有情輕法重之憾，爰就被告丙○○本
    案所為依刑法第59條規定酌減其刑。至被告丁○○雖於本院審
    理時，因知悉被告丙○○坦承犯行，經與其辯護人討論後願意
    坦承本案犯行，並提出與甲 之和解方式，然考量其自行提
    出可負擔30萬元之賠償金，並主動承諾於110年12月18日前
    可先給付3萬元，其餘27萬元可在111年2月7日前給付完畢（
    見本院卷第249頁），然迄至本案宣判前，甲 均未收受任何
    款項，被告丁○○亦未就其未如期支付其所承諾之賠償款項之
    原因提出說明（見本院卷第327頁），併衡酌被告丁○○於警
    詢、偵訊及本院準備程序時供述內容可見之犯後態度，難認
    被告丁○○就其所為本案犯行已誠有悔悟，兼衡其素行及甲 
    所陳之意見等情（見本院卷第256-257、327-328頁），認本
    案就被告丁○○所為犯行，不宜依刑法第59條規定酌減其刑。
　㈢爰審酌被告丁○○與甲 係朋友，竟罔顧甲 對其之信任，邀約
    甲 至201號房後，以前開方式對甲 為強制性交犯行，被告
    丙○○則於被告丁○○離開201號房房間，獨留甲 在房內時，進
    入房內對甲 為強制性交犯行，造成甲 身心受創，其等所為
    ，均屬可議，惟念及被告丙○○審理時尚知坦承犯行，被告丁
    ○○於被告丙○○坦承犯行，與辯護人討論後，尚願意坦認本案
    犯行，兼衡被告丁○○、丙○○之素行、本案個別之犯後態度、
    犯罪情節、手段，因此造成甲 身心受創程度，及被告丙○○
    犯後自行與甲 達成和解，並履行和解條件完畢，暨甲 於本
    院審理時所陳之意見、被告丁○○、丙○○於本院審理時所陳之
    教育程度、家庭生活經濟狀況等一切情狀（見本院卷第249
    、255-258、267-268、327-328頁），分別量處如主文所示
    之刑，以示懲儆。
　㈣被告丙○○未曾因故意犯罪受有期徒刑以上刑之宣告，有本院
    被告前案紀錄表可佐，其對甲 為本案犯行，固屬不該，然
    考量其行為時年紀尚輕，且於本院審理時坦承犯行，自行與
    甲 達成和解，並履行和解條件，堪認其就本案犯行已有悔
    悟，且經甲 表示不追究其刑事責任，同意給予緩刑之宣告
    （見本院卷第267-268頁），信其經此科刑教訓，應能知所
    警惕而無再犯之虞，是本院認其所受刑之宣告以暫不執行為
    當，爰依刑法第74條第1項第1款之規定，宣告緩刑5年，並
    依刑法第93條第1項第1、2款規定，諭知緩刑期間付保護管
    束。又為使被告確切知悉其所為對甲 所造成之身心及性自
    主決定權之傷害，記取本次教訓及強化其法治觀念與尊重他
    人性自主決定權，宜應課予一定條件之緩刑負擔，期能從中
    記取教訓、避免再犯，爰依刑法第74條第2項第5款、第8款
    規定，命被告於緩刑期內，應向檢察官指定之政府機關、政
    府機構、行政法人、社區或其他符合公益目的之機構或團體
    ，提供240小時之義務勞務，並參加法治教育課程6小時，以
    觀後效。倘被告於緩刑期間，違反上開所定負擔情節重大，
    足認原宣告之緩刑難收其預期效果，而有執行刑罰之必要，
    得依刑法第75條之1第1項第4款規定，撤銷緩刑之宣告，附
    此敘明。　　
據上論斷，應依刑事訴訟法第299條第1項前段，刑法第221條第1
項、第59條、第74條第1項、第2項第5款、第8款、第91條第1項
規定，判決如主文。
本案經檢察官乙○○提起公訴，檢察官劉家瑜到庭執行職務。
中　　華　　民　　國　　111 　年　　 2　　月　　16　　日
                  刑事第九庭  審判長法　官  何燕蓉

                                    法  官  林米慧

                                    法  官  林翊臻
上列正本證明與原本無異。
如不服本判決，應於判決送達後20日內敘明上訴理由，向本院提
出上訴狀 (應附繕本) ，上訴於臺灣高等法院。其未敘述上訴理
由者，應於上訴期間屆滿後20日內向本院補提理由書「切勿逕送
上級法院」。
                                    書記官  郭佩瑜
中　　華　　民　　國　　111 　年　　2 　　月　　17　　日

附錄本案論罪科刑法條全文：
中華民國刑法第221條
（強制性交罪）
對於男女以強暴、脅迫、恐嚇、催眠術或其他違反其意願之方法
而為性交者，處3年以上10年以下有期徒刑。
前項之未遂犯罰之。